【裁判字號】    97,易,406
【裁判日期】    970930
【裁判案由】    竊盜
【裁判全文】
臺灣板橋地方法院刑事判決               97年度易字第406號
公  訴  人  臺灣板橋地方法院檢察署檢察官
被      告  甲○○
                    現於臺灣臺北看守所
上列被告因竊盜案件，經檢察官提起公訴（96年度偵字第25960
號），本院判決如下：
    主  文
甲○○犯竊盜未遂罪，處有期徒刑月，如易科罰金，以新臺幣
壹仟元折算壹日。扣案之鑰匙貳串（共陸把）均沒收。
    事  實
一、甲○○基於以自備鑰匙竊取他人車輛之犯意，意圖為自己不
    法之所有，於民國96年10月21日晚間8 時後某時，在臺北縣
    臺北縣鶯歌鎮○○路323 號前，以自備鑰匙二串（共六把）
    開啟乙○○所有停放該處之車牌號碼UJ-4733 號自用小客車
    之車門後，隨即以該自備鑰匙插入該車電門，欲發動該車離
    去，惟因無法發動且因觸動該車喇叭而為居住該處之乙○○
    所發覺，經乙○○報警後，經警據報前往當場在該車內逮捕
    甲○○，並扣得上開鑰匙二串（共六把）。
二、案經臺北縣政府三峽分局報告臺灣板橋地方法院檢察署檢察
    官偵查起訴。
    理  由
一、本案認定被告有罪之證據方法，計有：(一)被告就自己犯罪事
    實於警詢、審理中之自白、(二)證人即被害人乙○○於警詢、
    本院審理中之證言、(三)現場採證照片八幀、(四)扣案鑰匙二串
    。經查皆未發現有實施刑事訴訟程序之公務員因違背法定程
    序取得該等證據之情形；而被告就上開證人於本院審判外陳
    述之供述證據之證據能力，均不爭執，且於審判程序中同意
    作為證據，經本院審酌上開言詞陳述與書面陳述作成時之情
    況，認為適當，依刑事訴訟法第159 條之1 、第159 條之5
    規定，上開供述證據及文書，均有證據能力；又被告二人就
    其本案犯罪事實之自白及其他不利己之陳述，查無刑事訴訟
    法第156 條第1 項規定情形，且與本院依法調查所得事實相
    符，自得援引被告自白為認定其有罪之證據。
二、上開犯罪事實，業據被告於警詢時及本院審理中坦承不諱，
    核與證人乙○○於警詢、本院審理中證述情節相符，並有現
    場照片八幀、扣案鑰匙二串（共六把）在卷可佐，是被告上
    開自白核與事實相符，應堪信實。又起訴書原認被告係「先
    利用自備之鑰匙二串（共六把），撬壞乙○○所有停放在該
    處之車牌號碼UJ-4733 號自用小客車駕駛座門鎖後，再持不
    明兇器（未扣案）進入車內剪斷方向盤下方處之電線（以上
    毀損部分未據告訴），欲將前開自用小客車竊取得手駛離現
    場，…」，而認被告係犯刑法第321 條第2 項、第1 項第3
    款之攜帶兇器竊盜未遂罪，惟本案到場員警並未扣得起訴書
    所載之兇器，而經本院提示卷內起訴書所指之小客車內電線
    遭剪照片供證人乙○○辨識，乙○○結證以該車已經老舊，
    係案發後才發現有該斷掉之電線，惟無法判斷係遭拉斷或以
    利器剪斷，而該電線斷掉，對該車之發動行進，均無影響等
    語，是依卷內事證，尚難認被告確有攜帶兇器為本案竊盜犯
    行，起訴書就此部分之認定，顯屬誤載。綜上，本件事證明
    確，被告犯行洵堪認定，應予依法論科。
三、核被告甲○○所為，係犯刑法第320 條第3 項、第1 項之竊
    盜未遂罪。檢察官起訴書認應依刑法第321 條第2 項、第1
    項第3 款處斷，尚有未洽，惟本院認定之事實，既與檢察官
    起訴書所載基本社會事實，係屬同一範圍，且刑法第320 條
    與同法第321 條之犯罪構成要件，亦有罪質上共通性，自得
    由本院就起訴書之犯罪事實，變更檢察官起訴書請求論罪法
    條（最高法院92年度台上字第4140號判決要旨參照）。被告
    雖以著手竊盜行為之實施，惟未生將竊得物品移置於自己實
    力支配下之竊盜既遂結果，其犯罪結果尚屬未遂，爰依刑法
    第25條第2 項規定，減輕其刑。爰審酌被告之教育程度、犯
    罪動機、手段、尚未竊得財物、犯後尚能坦承犯行等一切情
    狀，認量處如主文所示之刑度，已相當於其本案犯行所應受
    之處罰，茲量處如主文所示之刑，並諭知易科罰金之折算標
    準，以示懲儆。又扣案之鑰匙二串（共六把），為被告所有
    ，為其為本案竊盜犯罪之用，業經被告於偵審中陳述明確，
    爰依刑法第38條第1 項第2 款規定宣告沒收之。
據上論斷，應依刑事訴訟法第299 條第1 項前段、第300 條，刑
法第320 條第1 項、第3 項、第25條第2 項、第41條第1 項，刑
法施行法第1 條之1 第1 項、第2 項前段，判決如主文。
中    華    民    國    97    年    9     月    30    日
                  刑事第一庭  法  官  陳世旻
以上正本證明與原本無異
如不服本判決應於送達後10日內向本院提出上訴狀
                              書記官  洪紹甄
中    華    民    國    97    年    9     月    30    日
附錄：本案論罪科刑法條全文
中華民國刑法 (民國 97 年 01 月 02 日修正)
第  320    條  （普通竊盜罪、竊佔罪）
意圖為自己或第三人不法之所有，而竊取他人之動產者，為竊盜
罪，處五年以下有期徒刑、拘役或五百元以下罰金。
意圖為自己或第三人不法之利益，而竊佔他人之不動產者，依前
項之規定處斷。
前二項之未遂犯罰之。
中華民國刑法施行法 (民國 95 年 06 月 14 日修正)
第    1- 1 條
中華民國九十四年一月七日刑法修正施行後，刑法分則編所定罰
金之貨幣單位為新臺幣。
九十四年一月七日刑法修正時，刑法分則編未修正之條文定有罰
金者，自九十四年一月七日刑法修正施行後，就其所定數額提高
為三十倍。但七十二年六月二十六日至九十四年一月七日新增或
修正之條文，就其所定數額提高為三倍。


司法院資訊處製作；財團法人民間司法改革基金會備份。
